臺灣臺北地方法院刑事判決　　　　　　　 96年度易字第176號
公　訴　人　臺灣臺北地方法院檢察署檢察官
被　　　告　丙○○
　　　　　　　　　　（
上列被告因竊盜案件，經檢察官提起公訴（95年度偵字第27082
號），本院判決如下：
    主  文
丙○○攜帶兇器竊盜，未遂，累犯，處有期徒刑陸月，如易科罰
金，以新臺幣壹仟元折算壹日。扣案之一字型螺絲起子壹支沒收
。
    事  實
一、丙○○前於民國91年間因竊盜案件，經臺灣板橋地方法院判
    處有期徒刑4月，於92年5月24日執行完畢，又於92年間因竊
    盜案件，經本院判處有期徒刑6月，於93年4月17日執行完畢
    ，再於93年間因竊盜案件，經本院判處有期徒刑7月，於94
    年4月24日執行完畢，復於94年間因竊盜等案件，經本院判
    處應執行有期徒刑10月（竊盜罪處有期徒刑8月，贓物罪處
    有期徒刑3月），於95年6月30日甫縮短刑期執行完畢。其竟
    仍不知悔改，於95年12月4日下午1時40分許，徒步行經臺北
    市○○區○○路三段45巷6弄1號屋後，見車牌號碼390-MY號
    營業小客車（即計程車，為甲○○【起訴書誤載為「王文正
    」】所有，登記於高順交通有限公司名下）停於該處，即以
    眼睛貼近該計程車之右後車門之車窗玻璃，發現車內後座有
    1 個黑色公事包（裡面放置1台筆記型電腦，價值新台幣3萬
    餘元）、1件外套及香菸一條等物，乃基於意圖為自己不法
    所有之犯意，持其所有而客觀上足供為兇器使用之一字型螺
    絲起子1支敲毀該程車右後車門之車窗玻璃1面（價值新台幣
    800元），致令不堪使用，足以生損害於甲○○，並將上半
    身伸入車內而著手為搜尋財物之竊盜行為，適為住於附近之
    警察專科學校教官乙○○路過該處發現，趨前嚇阻並以擒拿
    術將丙○○抓住，丙○○因而未遂其竊盜目的，據報前去處
    理之臺北市政府警察局文山第一分局警員並在上揭計程車旁
    之汽車玻璃碎屑散落處，查扣上揭工具一字型螺絲起子1支
    。
二、案經甲○○訴由臺北市政府警察局文山第一分局報請臺灣臺
    北地方法院檢察署檢察官偵查起訴。
    理  由
一、訊據被告丙○○固坦承於上開時、地，破壞上揭甲○○所有
    之計程車右後車門之車窗玻璃，並經警在現場查扣1支一字
    型螺絲起子，惟矢口否認有何加重竊盜之犯行，辯稱：伊當
    天走路到木柵路那邊要向朋友借錢，找不到朋友，又打電話
    聯絡不上朋友，一時心情不好才用手拉住所穿之長袖衣服袖
    口，用右手手肘撞破該計程車之車窗玻璃，伊撞破車窗玻璃
    後即轉頭離開，伊沒有要偷車內的東西，扣案之一字型螺絲
    起子1支係伊修理腳踏車用的，伊放在褲子的口袋裡，當時
    是警官拉伊時才掉到地上，伊不是用該支一字型螺絲起子敲
    破汽車車窗玻璃，且伊有精神疾病云云。經查：
    (一)被告於上揭時、地，敲毀上揭計程車右後車門之車窗玻璃
      ，並將上半身伸入車內一節，業據目擊證人乙○○於本院
      96年5月11日審理時結證明確（其略稱：因伊住在6弄，案
      發當天下午1點半左右，伊剛好要去開車，車子停在巷口
      ，伊在轉角即一號後門那邊突然聽到玻璃破碎聲音，伊就
      同時看到被告的上半身從計程車右邊後座的車窗伸進去，
      伊當下喝令問他『你在幹什麼？這是你的車嗎？你有無帶
      行照、駕照？』，他當時就傻在那邊，伊就用擒拿術制伏
      他，並打電話110請文山第一分局派員警前來處理」等語
      ，見本院卷審判筆錄第2至4頁）；又上揭計程車右側後門
      之車窗玻璃破裂，警方在上揭計程車旁之汽車玻璃碎屑散
      落處查扣一字型螺絲起子1支等情，亦有卷附之查獲現場
      照片可參（見偵查卷第23、24頁）。
    (二)上揭計程車為被害人甲○○所有而登記於高順交通有限公
      司名下，及上揭計程車內後座於被告毀損該車右側後車門
      車窗玻璃時，放置有1個黑色公事包（裡面放置1 台筆記
      型電腦，價值新台幣3萬餘元）、1件外套及香菸一條等情
      ，已據證人甲○○於本院96年5月11日審理時證述明確（
      見本院卷審判筆錄第4至6頁），並有該計程車之行車執照
      影本在卷可稽（見偵查卷第16頁）。
    (三)雖被告否認加重竊盜之犯行，並以上揭辯詞為辯解，然查
      被告於警詢、偵訊中從未主張其有何精神疾病，且依警詢
      、偵查筆錄之記載及本院歷次審理（含96年4月3日通緝到
      案之訊問），被告不但能積極為自己辯護，對於被詢問之
      問題亦均能切題回答，思路清晰，於本院審理時還表示毀
      損罪係告訴乃論之罪，希望告訴人甲○○能撤回告訴，足
      見其實無因精神障礙致無法為實質防禦及陳述之情形，其
      為上揭行為時亦無精神障礙之情形。
    (四)又證人乙○○雖未親眼見到被告以扣案之一字型螺絲起子
      敲破車窗，然依證人乙○○所述，伊在聽到玻璃破碎聲音
      ，就同時看到被告的上半身從計程車右邊後座的車窗伸進
      去，伊立即趨前喝令問被告『你在幹什麼？這是你的車嗎
      ？你有無帶行照、駕照？』，並用擒拿術制伏被告，且伊
      有注意到被告的手上及衣服上沒有任何玻璃碎屑，螺絲起
      子是後來到場的警察在計程車破掉之車窗玻璃散落的地上
      發現的等情，及被告於本院審理中亦自承扣案之一字型螺
      絲起子為其所有，顯見被告係以扣案之一字型螺絲起子敲
      破計程車之車窗，否則其所穿之長袖衣服或手上當會留有
      玻璃碎屑，且一字型螺絲起子亦不可能會掉落於上揭計程
      車旁之汽車玻璃碎屑散落處。
    (五)再依偵查卷第23頁之現場照片所示，上揭計程車係緊靠房
      屋而停，中間並無足夠的通行空間，且前方尚有多部自小
      客車僅靠路旁成排停放，一般行人係不可能走進該狹小之
      空間，倘被告真係因心情不佳而隨意破壞停於路旁之汽車
      玻璃，其所可能破壞之處乃係靠馬路之左側車窗，怎會係
      該計程車之右側後車窗？況被告為證人乙○○發現時，其
      上半身已自上揭計程車右側後座車窗伸入車內，足見被告
      確係為行竊上揭計程車內之物品而以扣案之一字型螺絲起
      子敲破計程車之車窗。
    (六)另上揭計程車雖貼有深色隔熱紙，但只要將眼睛貼近玻璃
      即可見到車內情形一節，已據證人甲○○於本院審理時證
      述明確，被告走進上揭計程車與房屋間之縫隙，以扣案之
      一字型螺絲起子敲破上揭計程車之車窗玻璃後，既然立即
      將上半身自車窗伸入車內，顯見其先前應已透過眼睛貼近
      車窗玻璃之方式，自該右側後門車窗發現車內有上揭物品
      才著手敲毀車窗玻璃，是被告確已著手於竊盜行為無誤。
    (七)綜上所述，足見被告所辯要屬事後卸責之詞，不足採信。
      是本件事證已明確，被告上揭犯行堪以認定，應予依法論
      科。
二、按刑法第321條第1項第3款所謂「兇器」，其種類並無限制
    ，凡客觀上足對人之生命、身體、安全構成威脅，具有危險
    性之兇器均屬之，且祇須行竊時攜帶此種具有危險性之兇器
    為已足，並不以攜帶之初有行兇之意圖為必要，最高法院79
    年台上字第5253號著有判例意旨可資參照。查本件被告持以
    行竊之一字型螺絲起子1支，為金屬材質，前端尖銳，質地
    堅硬，在客觀上顯然足以對人之生命、身體、安全構成威脅
    而具有危險性，要屬兇器無疑。核被告所為，係犯刑法第32
    1條第2項、第1項第3款之攜帶兇器竊盜未遂罪及同法第354
    條之毀損罪。又被告以敲毀上揭計程車車窗玻璃之毀損行為
    ，同時著手實施攜帶兇器竊盜犯行，所犯上述二罪，係以一
    行為觸犯二罪名之想像競合犯，應依刑法第55條之規定，從
    一重之攜帶兇器竊盜未遂罪處斷。被告前於91年間因竊盜案
    件，經臺灣板橋地方法院判處有期徒刑4月，於92年5月24日
    執行完畢，又於92年間因竊盜案件，經本院判處有期徒刑6
    月，於93年4月17日執行完畢，再於93年間因竊盜案件，經
    本院判處有期徒刑7月，於94年4月24日執行完畢，復於94年
    間因竊盜等案件，經本院判處應執行有期徒刑10月（竊盜罪
    處有期徒刑8月，贓物罪處有期徒刑3月），於95年6月30日
    縮短刑期執行完畢，此有臺灣高等法院被告前案紀錄表在卷
    可按，被告於有期徒刑之執行完畢後，五年內故意再犯本件
    有期徒刑以上之罪，為累犯，應依刑法第四十七條第一項之
    規定加重其刑。被告已著手於加重竊盜行為，因遭證人乙○○發現而未遂，為未遂犯，爰依刑法第25條第2項之規定，
    減輕其刑，並先加後減之。爰審酌被告已有多次之竊盜前科
    ，竟猶不知悔改，不思以正途賺取財物，仍意欲不勞而獲，
    其惡性非輕，且犯後僅承認毀損犯行，否認竊盜，且飾詞狡
    辯，犯後態度欠佳，及其智識程度、生活狀況等一切情狀，
    量處如主文所示之刑，並諭知易科罰金之折算標準。扣案之
    一字型螺絲起子1支，為被告所有，業據被告於本院審理時
    供述在卷（見本院審判筆錄第8頁），因係供犯本件犯罪所
    用之物，爰依刑法第38條第1項第2款之規定，予以宣告沒收
    。
據上論斷，應依刑事訴訟法第299條第1項前段，刑法第321條第1
項第3款、第2項、第354條、第55條、第47條第1項、第25條第2
項、第38條第1項第2款，刑法施行法第1條之1，判決如主文。
本案經檢察官林禎瑩到庭執行職務
中　　華　　民　　國　　96　　年　　5 　　月　　25　　日
                刑事第十庭  審判長法　官  吳秋宏
                                  法　官  林柏泓
                                  法　官  林春鈴
以上正本證明與原本無異。
如不服本判決，應於判決送達後10日內，向本院提出上訴狀。
  　　　　　　　　　　　　　　　　書記官　劉俊源
中　　華　　民　　國　　96　　年　　5 　　月　　25　　日
附錄論罪科刑依據之法條：
刑法第321條
犯竊盜罪而有左列情形之一者，處6月以上、5年以下有期徒刑：
一  於夜間侵入住宅或有人居住之建築物、船艦或隱匿其內而犯
    之者。
二  毀越門扇、牆垣或其他安全設備而犯之者。
三  攜帶兇器而犯之者。
四  結夥三人以上而犯之者。
五  乘火災、水災或其他災害之際而犯之者。
六  在車站或埠頭而犯之者。
前項之未遂犯罰之。
刑法第354條
毀棄、損壞前二條以外之他人之物或致令不堪用，足以生損害於
公眾或他人者，處2年以下有期徒刑、拘役或5百元以下罰金。
